臺灣高等法院臺中分院刑事裁定　
110年度聲字第2862號

聲明異議人  
即受刑人    陳妙雯



上列聲明異議人因違反毒品危害防制條例等罪案件，對於臺灣臺
中地方檢察署檢察官之執行指揮（110年度執更字第3957號），
聲明異議，本院裁定如下：
    主  文
聲明異議駁回。
    理  由
一、聲明異議意旨略以：聲明異議人不符撤銷假釋之之事實，觀
    護人為何沒有告知原因，聲明異議人對於假釋刑期報到非常
    謹慎，若無法報告也會請假，為此不服撤銷假釋聲明異議等
    語。
二、假釋制度之目的在使受徒刑執行而有悛悔實據並符合法定要
    件者，得停止徒刑之執行，以促使受刑人積極復歸社會。而
    假釋處分經主管機關作成後，受假釋人因此停止徒刑之執行
    而出獄，如復予以撤銷，再執行殘刑，非但直接涉及受假釋
    人之人身自由限制，對其復歸社會後而享有之各種權益，亦
    生重大影響。故假釋之撤銷屬刑事裁判執行之一環，為廣義
    之司法行政處分。因此，受假釋人對於檢察官指揮執行撤銷
    假釋之原因事實，如有不服，得依刑事訴訟法第484條之規
    定，向當初諭知該刑事裁判之法院聲明異議，以求救濟，此
    固據司法院釋字第681號解釋在案。惟監獄行刑法業於民國1
    08年12月17日修正，經總統於109年1月15日以華總一義字第
    10900004131號令修正公布全文156條，並自公布後6個月，
    即109年7月15日施行。修正後該法第134條第1項規定：「受
    刑人對於廢止假釋、不予許可假釋或撤銷假釋之處分不服，
    經依本法提起復審而不服其決定，或提起復審逾2個月不為
    決定或延長復審決定期間逾2個月不為決定者，應向監獄所
    在地或執行保護管束地之地方法院行政訴訟庭提起撤銷訴訟
    。」是受刑人對於法務部撤銷假釋之處分，於監獄行刑法
    修正施行後，自應循行政爭訟途徑尋求救濟。
三、經查：
  ㈠聲明異議人因違反毒品危害防制條例等罪，經本院100年度聲
    字第2029號裁定應執行有期徒刑13年6月確定。聲明異議人
    於99年10月7日入監執行，嗣經法務部矯正署於109年1月13
    日核准假釋在案，並經本院以109年度聲字第1988號裁定聲
    明異議人人於假釋中付保護管束，而於109年1月17日假釋出
    監。嗣法務部以聲明異議人違反保安處分執行法第74條之2
    第1、2、4款且情節重大為由，於110年10月間撤銷聲明異議
    人之假釋，而應執行殘刑3年7月又21日，此有臺灣高等法院
    被告前案紀錄表在卷可稽，並經本院調閱臺灣臺中地方檢察
    署110年度執更字第3957號執行卷宗查明無誤。
  ㈡本件聲明異議人於書狀首行載明「主旨：不服撤消（應係銷
    字之誤寫）假釋提出再審聲明異議」等語，顯是對撤銷假釋
    不服，主張不應撤銷其假釋，於監獄行刑法修正施行後之11
    0年11月22日向本院聲明異議。惟如前說明，聲明異議人對
    於法務部撤銷假釋之處分不服，應循行政爭訟途徑尋求救濟
    ，方為適法，其向本院聲明異議，於法不合，應予駁回。
據上論斷，應依刑事訴訟法第486條，裁定如主文。　
中　　華　　民　　國　　110 　年　　11　　月　　30　　日
        　　刑事第六庭    審判長法　官  唐  光  義
　　　　　 　　　　　　　　　   法　官  許  冰  芬
 　　　　　　　　　　　　　　　 法　官  鍾  貴  堯     
                     
以上正本證明與原本無異。     
如不服本裁定，得於收受送達後5日內向本院提出抗告書狀(須附
繕本)。因疫情而遲誤不變期間，得向法院聲請回復原狀。

                               書記官  何  佳  錡

中　　華　　民　　國　　110 　年　　11　　月　　30　　日